【裁判字號】    98,易,1586
【裁判日期】    980709
【裁判案由】    竊盜
【裁判全文】
臺灣臺北地方法院刑事判決              98年度易字第1586號
公  訴  人  臺灣臺北地方法院檢察署檢察官
被      告  乙○○
            甲○○
上列被告因竊盜案件，經檢察官提起公訴（98年度偵字第6423號
），本院判決如下：
    主  文
乙○○共同竊盜，累犯，處有期徒刑陸月，如易科罰金，以新臺
幣壹仟元折算壹日。
甲○○共同竊盜，累犯，處有期徒刑陸月，如易科罰金，以新臺
幣壹仟元折算壹日。
    事  實
一、乙○○前因竊盜案件（超市竊盜、與甲○○共犯），經本院
    92年度易字第107號判決判處有期徒刑3月確定，於民國93年
    9月12日縮刑期滿執行完畢；又因竊盜案件（超市竊盜），
    經本院93年度易字第181號判決判處有期徒刑5月，並經臺灣
    高等法院93年度上易字第1522號判決駁回上訴確定，復因竊
    盜案件（超市竊盜），經本院93年度易字第1426號判決判處
    有期徒刑3月確定，以上2個刑之宣告，經定應執行刑為有期
    徒刑7月，併同另案違反動產擔保交易法案件，經臺灣板橋
    地方法院93年度簡字第599號判決判處拘役50日確定之刑之
    宣告，於94年8月30日縮刑期滿執行完畢。甲○○前因竊盜
    案件（超市竊盜、與乙○○共犯），經本院92年度易字第10
    7號判決判處有期徒刑3月確定，又因竊盜案件（超市竊盜）
    ，經臺灣板橋地方法院93年度簡字第889號判決判處罰金500
    0元確定，以上2個刑之宣告，於93年9月28日均縮刑期滿執
    行完畢，復因竊盜案件（超市竊盜），經臺灣板橋地方法院
    94年度簡字第443號判處有期徒刑5月確定，於94年10月2日
    縮刑期滿執行完畢。
二、詎乙○○、甲○○仍不知悔改，基於意圖為自己不法所有之
    犯意聯絡，於98年2月27日晚間8時50分許，在臺北縣新店市
    ○○路○段120號惠康百貨股份有限公司（下稱惠康公司）之
    「頂好超市安康二店」（下稱頂好超市）內，由乙○○、甲
    ○○徒手將2人共同自頂好超市陳列貨架上取下、並置於甲
    ○○所提購物菜籃內、為惠康公司所有之金門高粱酒58度5
    瓶（每瓶單價新臺幣（下同）615元、總價3075元）、白蘭
    氏冰糖燕窩6瓶裝8盒（每瓶單價1298元、總價10384元），
    先後藏置於乙○○所穿著之黑色外套內，並由甲○○持起司
    蛋糕1盒至收銀櫃臺佯裝結帳、吸引收銀員注意以資掩護，
    再由乙○○趁隙攜帶上開竊取物品緊隨甲○○並穿越結帳櫃
    臺離開頂好超市而竊盜得手，然旋為頂好超市保安部保安專
    員鄭心英察覺而在停放於頂好超市門口，甲○○、乙○○所
    騎乘之車牌號碼RPN-935號輕型機車旁逮捕乙○○，並於乙
    ○○之黑色外套內查獲甫竊盜得手之白蘭氏冰糖燕窩4盒，
    隨後復於前開機車腳踏板處所置背包內查獲金門高粱酒58度
    2瓶、白蘭氏冰糖燕窩2盒，及於該機車置物箱內查獲金門高
    粱酒58度2瓶、白蘭氏冰糖燕窩2盒，嗣並循線查獲甲○○。
三、案經惠康公司代理人鄭心英訴由臺北縣政府警察局新店分局
    報告臺灣臺北地方法院檢察署檢察官偵查起訴。
    理  由
一、證據能力之判斷：
    (一)查本件被告乙○○、甲○○所為不利於己之陳述，並無出
      於強暴、脅迫、利誘、詐欺、疲勞訊問、違法羈押或其他
      不正之方法，亦非違反法定障礙事由經過期間不得訊問或
      告知義務之規定而為，依刑事訴訟法第156條第1項、第15
      8條之2規定，應認其有證據能力。
    (二)證人鄭心英於審判外之陳述，檢察官、被告於本院調查證
      據時，並未於言詞辯論終結前聲明異議，本院審酌該等供
      述證據作成時之情況，認為適當，且亦無其他違背法定程
      式而取證之情形，依刑事訴訟法第159條之5規定、第158
      條之4反面解釋，自有證據能力。
    (三)再查，又本件認定犯罪事實所憑之供述及非供述證據（如
      後所述），均無違反法定程式而取得之情形，且供述證據
      部分亦未經當事人於言詞辯論終結前聲明異議，本院審酌
      此等供述證據作成時之情況，認為適當，是依刑事訴訟法
      第158條之4反面規定、159條之5規定，自均有證據能力。
二、上揭犯罪事實，業據被告乙○○、甲○○於本院審理時坦承
    不諱，核與證人即告訴代理人鄭心英於警詢及本院審理時證
    述內容相符，此外，並有卷附頂好超市監視器錄影光碟1片
    、監視器錄影翻拍照片8幀、扣得贓物照片1幀、車牌號碼
    RPN-935號輕型機車照片1幀、贓物認領保管單1紙可資佐證
    ，且上開頂好超市監視器錄影光碟1片亦經本院勘驗、確存
    有如事實欄所示、被告2人竊盜犯行之錄影畫面屬實，有本
    院98年6月26日勘驗筆錄1份在卷可按，堪信被告2人於本院
    審理時所為自白與事實相符，綜上所述，本件事證明確，被
    告2人犯行均堪以認定，應依法論科。
三、核被告2人所為，均係犯刑法第320條第1項之竊盜罪。被告2
    人就上開犯行，有犯意聯絡及行為分擔，均為共同正犯。被
    告乙○○前因竊盜案件，經本院93年度易字第181號判決判
    處有期徒刑5月，並經臺灣高等法院93年度上易字第1522號
    判決駁回上訴確定，復因竊盜案件，經本院93年度易字第14
    26號判決判處有期徒刑3月確定，以上2個刑之宣告，經定應
    執行刑為有期徒刑7月，併同另案違反動產擔保交易法案件
    ，經臺灣板橋地方法院93年度簡字第599號判決判處拘役50
    日確定之刑之宣告，於94年8月30日縮刑期滿執行完畢；被
    告甲○○前因竊盜案件，經臺灣板橋地方法院94年度簡字第
    443號判處有期徒刑5月確定，於94年10月2日縮刑期滿執行
    完畢，有卷附臺灣高等法院被告前案紀錄表可考，被告2人
    於前開有期徒刑執行完畢後，5年內故意再犯本件有期徒刑
    以上之罪，為累犯，依法加重其刑。爰審酌：(1)被告2人均
    有多次竊盜前科，且大多為在超市內竊取烈酒、雞精、燕窩
    等高價物品之竊盜犯行，有卷附臺灣高等法院被告前案紀錄
    表、如事實欄所示各竊盜犯行之判決書可稽，足見被告2人
    素行惡劣；(2)被告乙○○為高中畢業、被告甲○○為國中畢
    業，均有一定之智識程度，並斟酌渠2人之竊盜手段、動機
    及目的；(3)被告2人所竊得之物品總價為1萬3459元，於竊盜
    得手後未久即遭查獲，故竊得贓物尚未遭變賣食用即歸還頂
    好超市，其犯罪所生危害；(4)被告2人嗣後均坦承犯行，犯
    後態度尚稱良好等一切情狀，量處如主文所示之刑，並均諭
    知易科罰金之折算標準。
據上論斷，應依刑事訴訟法第299條第1項前段，刑法第28條、第
320條第1項、第47條第1項、第41條第1項前段，刑法施行法第1
條之1第1項、第2項前段，判決如主文。
本案經檢察官簡逸薇到庭執行職務
中    華    民    國    98    年    7     月     9    日
                  刑事第六庭  法  官    張永宏
以上正本證明與原本無異。
如不服本判決應於收受送達後10日內向本院提出上訴書狀，並應
敘述具體理由；其未敘述上訴理由者，應於上訴期間屆滿後20日
內向本院補提理由書（均須按他造當事人之人數附繕）「切勿逕
送上級法院」。
                              書記官    江虹儀
中    華    民    國    98    年    7    月      9    日
附錄：本件論罪科刑法條全文
刑法第320條
意圖為自己或第三人不法之所有，而竊取他人之動產者，為竊盜
罪，處5年以下有期徒刑、拘役或5百元以下罰金。
意圖為自己或第三人不法之利益，而竊佔他人之不動產者，依前
項之規定處斷。
前二項之未遂犯罰之。


司法院資訊處製作；財團法人民間司法改革基金會備份。
